臺灣高等法院花蓮分院刑事判決　　 100年度上更(一)字第12號
上　訴　人
即　被　告　廖清河
選任辯護人　魏辰州律師
上列上訴人因違反毒品危害防制條例案件，不服臺灣花蓮地方法
院中華民國99年11月11日99年度訴字第308號第一審判決（起訴
案號：臺灣花蓮地方法院檢察署99年度偵字第3181號），提起上
訴，經最高法院發回，本院判決如下：
    主  文
上訴駁回。
    事  實
一、廖清河前因贓物案件，經本院以83年度上易字第348號判處
    有期徒刑3月；復因違反肅清煙毒條例案件，經臺灣花蓮地
    方法院以84年度訴字第119號判處有期徒刑3年5月；應執行
    有期徒刑3年6月。又因違反麻醉藥品管理條例案件，經臺灣
    花蓮地方法院以83年度訴字第399號判處有期徒刑5年7月、8
    月，應執行有期徒刑6年。接續執行後，於88年12月30日假
    釋出監。嗣上開假釋經撤銷，原應執行殘刑4年6月6日。惟
    上開贓物及違反肅清煙毒條例二案，經臺灣花蓮地方法院以
    96年度聲減字第798號裁定，分別減刑為有期徒刑1月15日、
    1年8月15日；上開違反麻醉藥品管理條例案件所處之有期徒
    刑8月，亦經臺灣花蓮地方法院以96年度聲減字第409號裁定
    ，減刑為有期徒刑4月，與同案不得減刑之有期徒刑5年7月
    合併，應執行有期徒刑5年10月，僅應執行殘刑2年7月6日，
    並已於97年3月14日縮刑期滿執行完畢。
二、詎廖清河仍不知警惕，明知安非他命屬於毒品危害防制條例
    第2條所列管之第二級毒品，並經行政院衛生署明令公告列
    為禁藥管理，屬於藥事法所列管之禁藥，任何人不得非法施
    用、轉讓及販賣，竟意圖營利，基於而販賣第二級毒品安非
    他命之犯意，利用向他人借用之行動電話（插入李豫基名義
    之0000000000號SIM卡）做為聯絡工具，先後於附表編號一
    至五所示之時間、地點，以新臺幣（下同）2500元或1000元
    等價格，販賣第二級毒品安非他命予周賢文、蘇玥菘等人（
    各次販賣之時間、地點、方式、數量、價格、獲取之款項，
    詳如附表所示）。嗣經警於99年6月22日上午10時40分許，
    持法院核發之搜索票，前往廖清河上開住處實施搜索；再於
    同日上午10時53分許，至花蓮縣玉里鎮東豐里贊北8號附近
    山區拘提廖清河，而循線查獲上情。
三、案經花蓮縣警察局玉里分局報請臺灣花蓮地方法院檢察署檢
    察官偵查起訴。
    理  由
壹、證據能力方面
    本判決所引之證據資料，被告及辯護人於本院均表示不爭執
    ，同意有證據能力，本案審酌該等證據作成時之情況，並無
    不當，且與本案待證事實復具有相當之關聯性，以之為證據
    並無不合，依法應認為均有證據能力。
貳、認定事實所憑之證據及理由
    上開事實，業據被告於原審及本院坦承不諱，核與證人周賢
    文於警詢、偵查及原審時，證人蘇玥菘於警詢及偵訊時供述
    之情節相符；復有被告與證人周賢文、蘇玥菘通話之通訊監
    察譯文在卷可憑（警卷第43、44、58、59頁）。再者，販賣
    安非他命之罪責甚重，且係量微價高之違禁物，倘非有利可
    圖，當無平白甘冒重罰高風險之理。被告於原審亦供陳伊販
    賣1包2500元之安非他命可以賺取約800元；伊有向證人周賢
    文要過錢等情，足見被告販賣安非他命係意圖牟利。本件事
    證明確，被告犯行堪以認定。
參、論罪科刑
一、核被告所為，均係犯毒品危害防制條例第4條第2項之販賣第
    二級毒品罪。被告於販賣前持有第二級毒品之低度行為，為
    其後販賣之高度行為所吸收，均不另論罪。
二、查事實欄所載被告之前科，有臺灣高等法院被告前案紀錄表
    1份在卷可考，其於有期徒刑執行完畢後，5年以內故意再犯
    本案有期徒刑以上之各罪，均為累犯。除法定本刑為無期徒
    刑部分，依法不得加重外，其餘均應依刑法第47條第1項之
    規定加重其刑。
三、被告就附表編號一、二所示犯行，已於偵查及原審審理時自
    白犯罪，均應依毒品危害防制條例第17條第2項規定減輕其
    刑，並先加後減之。至於附表編號三至五部分，被告於偵查
    中供稱伊不認識蘇玥菘，檢察官再問以：「蘇玥菘說他有在
    玉里鎮○○路與建國3街跟你買過安非他命3次，每次各1千
    元，有何意見？」時，仍回答：「我不認識他。」被告雖辯
    以伊不知蘇玥菘之本名，僅知其綽號為「阿波」，檢察官問
    伊時，並未提示相關筆錄、照片或通訊監察譯文給予辨認，
    伊在無法得知蘇玥菘究係何人之情形下，才無從就此部分於
    偵查中自白云云；惟被告既於玉里鎮○○路與建國3街賣過
    安非他命3次予蘇玥菘，並於原審及本院自白屬實，足見其
    對於在該處販賣安非他命予綽號阿波之事實記憶猶新，縱使
    不知綽號阿波者即為蘇玥菘之人，惟如有意自白，儘可表明
    其有於上開時地販賣安非他命予綽號阿波之事實，竟未此之
    為，自難認定其於偵查中業已自白，無從依毒品危害防制條
    例第17條第2項規定減輕其刑。
四、另被告各次販賣第二級毒品犯行，均為小額交易，其販賣之
    數量及獲取之利益均非龐大，犯罪情節尚非可與大盤毒梟者
    等同併論，且犯罪後就附表編號一、二部分於偵查及原審審
    理中，就附表編號三至五部分於原審審理時，均已坦承認罪
    ，態度尚佳，倘予以宣告法定最低度刑期，殊嫌過重，難謂
    符合罪刑相當性及比例原則，客觀上足以引起一般之同情，
    其犯罪情狀尚有可憫之處，爰依刑法第59條規定，就其所犯
    各罪，酌量減輕其刑。附表編號一、二部分遞減之；附表編
    號三、四、五部分，先加後減之。
五、被告所犯各罪，犯意各別，應分論併罰。
六、至於被告及辯護人抗辯被告供出毒品來源乙節，經查檢察官
    於99年8月5日訊問被告後，即指揮花蓮縣警察局派員借提被
    告追查毒品來源，被告於該次警詢時，固供稱其係於99年5
    月中旬，在花蓮縣玉里鎮一工寮內，以10萬元向一男子購買
    2兩半（約87公克）之安非他命等語；然被告所犯各罪，均
    在99年5月中旬以前，縱令該男子於95年5月中旬確有販賣第
    二級毒品安非他命予被告，亦非被告持以出賣周賢文、蘇玥
    菘等人安非他命之來源。本院就被告是否供出毒品來源一節
    ，函詢台灣花蓮地方法院檢察署及花蓮縣警察局，前者函復
    迄該署發文日止，尚無受理施顯昭販賣第二級毒品之前案紀
    錄；後者函請玉里分局查明，該分局函復於99年4月或5月間
    並未偵辦施顯昭販賣安非他命給廖清河案件，分別有該署10
    0年5月3日花檢慶紀字第07632號函及該分局100年4月29日玉
    警刑字第1000005090號函在卷可佐。則被告縱使曾供出毒品
    來源為施顯昭，亦未因而查獲，尚不符合毒品危害防制條例
    第17條第1項減輕或免除其刑之規定。
七、原審適用上開法條，並審酌被告前科累累，素行不佳，無視
    毒品對社會秩序及國民健康危害至深且鉅，嚴重影響社會治
    安，仍多次販賣安非他命，對社會所生危害程度非輕，及其
    智識程度、販賣毒品次數、所得金額，暨犯罪後終能坦承犯
    行等一切情狀，分別量處如附表所示之刑，並與已確定之轉
    讓禁藥部分，定其應執行刑為有期徒刑7年6月，以示懲儆；
    另依法宣告未扣案之販賣毒品所得3000元沒收，如全部或一
    部不能沒收時，以其財產抵償之。認事用法並無不合。被告
    上訴指摘原判決此部分不當，求予撤銷改判，為無理由，應
    予駁回。
據上論斷，應依刑事訴訟法第368條，判決如主文。
本案經檢察官李啟明到庭執行職務。
中    華    民    國   100    年    6     月    7     日
                  刑事庭審判長法  官  謝志揚
                              法  官  許仕楓
                              法  官  林慶煙
以上正本證明與原本無異。
如不服本判決，應於收受送達後10日內向本院提出上訴書狀，其
未敘述理由者，並得於提起上訴狀後10日內向本院補提理由書（
均須按他造當事人之人數附繕本）「切勿逕送上級法院」。
告訴人或被害人如對於本判決不服者，應具備理由請求檢察官上
訴，其上訴期間之計算係以檢察官收受判決正本之日期為準。
中    華    民    國   100    年    6     月    7     日
                              書記官  林明智
附錄本案所犯法條全文：
毒品危害防制條例第4條
製造、運輸、販賣第一級毒品者，處死刑或無期徒刑；處無期徒
刑者，得併科新臺幣 2 千萬元以下罰金。
製造、運輸、販賣第二級毒品者，處無期徒刑或 7 年以上有期
徒刑，得併科新臺幣 1 千萬元以下罰金。
製造、運輸、販賣第三級毒品者，處 5 年以上有期徒刑，得併
科新臺幣 7 百萬元以下罰金。
製造、運輸、販賣第四級毒品者，處 3 年以上 10 年以下有期
徒刑，得併科新臺幣 3 百萬元以下罰金。
製造、運輸、販賣專供製造或施用毒品之器具者，處 1 年以上
7 年以下有期徒刑，得併科新臺幣 1 百萬元以下罰金。
前五項之未遂犯罰之。
附表
┌──┬────┬─────┬──────────────┬──────┬────────────┐
│編號│  時間  │   地點   │          犯罪方式          │  所犯法條  │   所犯罪名及宣告刑     │
├──┼────┼─────┼──────────────┼──────┼────────────┤
│ 一 │99年4月 │花蓮縣玉里│周賢文撥打0000000000號行動電│毒品危害防制│廖清河販賣第二級毒品，累│
│    │29日前某│鎮玉里高中│話予廖清河，並與廖清河相約在│條例第4條第2│犯，處有期徒刑年。    │
│    │日18、19│旁運動公園│左列地點，雙方碰面後廖清河即│項          │                        │
│    │時許    │附近      │以2500元之代價販賣安非他命1 │            │                        │
│    │        │          │包（重量約1公克）予周賢文， │            │                        │
│    │        │          │並同意周賢文賒欠而未拿取該價│            │                        │
│    │        │          │金。                        │            │                        │
├──┼────┼─────┼──────────────┼──────┼────────────┤
│ 二 │99年4月 │同上      │同上                        │毒品危害防制│廖清河販賣第二級毒品，累│
│    │29日至99│          │                            │條例第4條第2│犯，處有期徒刑年。    │
│    │年5月10 │          │                            │項          │                        │
│    │日間某日│          │                            │            │                        │
│    │18、19時│          │                            │            │                        │
│    │許      │          │                            │            │                        │
├──┼────┼─────┼──────────────┼──────┼────────────┤
│ 三 │99年4月 │花蓮縣玉里│蘇玥菘撥打0000000000號行動電│毒品危害防制│廖清河販賣第二級毒品，累│
│    │27日18時│鎮○○路與│話予廖清河，並與廖清河相約在│條例第4條第2│犯，處有期徒刑年捌月；│
│    │許      │建國三街口│左列地點，雙方碰面後廖清河即│項          │未扣案之販賣第二級毒品所│
│    │        │附近      │以1000元之代價販賣安非他命1 │            │得新臺幣壹仟元沒收，如全│
│    │        │          │包（重量不詳）予蘇玥菘，並當│            │部或一部不能沒收，以其財│
│    │        │          │場收取該價金。              │            │產抵償之。              │
├──┼────┼─────┼──────────────┼──────┼────────────┤
│ 四 │99年5月1│同上      │同上                        │毒品危害防制│廖清河販賣第二級毒品，累│
│    │日20時40│          │                            │條例第4條第2│犯，處有期徒刑年捌月；│
│    │分許    │          │                            │項。        │未扣案之販賣第二級毒品所│
│    │        │          │                            │            │得新臺幣壹仟元沒收，如全│
│    │        │          │                            │            │部或一部不能沒收，以其財│
│    │        │          │                            │            │產抵償之。              │
├──┼────┼─────┼──────────────┼──────┼────────────┤
│ 五 │99年5月3│同上      │同上                        │毒品危害防制│廖清河販賣第二級毒品，累│
│    │日19時58│          │                            │條例第4條第2│犯，處有期徒刑年捌月；│
│    │分許    │          │                            │項。        │未扣案之販賣第二級毒品所│
│    │        │          │                            │            │得新臺幣壹仟元沒收，如全│
│    │        │          │                            │            │部或一部不能沒收，以其財│
│    │        │          │                            │            │產抵償之。              │
└──┴────┴─────┴──────────────┴──────┴────────────┘